【裁判字號】    98,交聲,2475
【裁判日期】    981127
【裁判案由】    違反道路交通管理處罰條例聲明異議
【裁判全文】
臺灣桃園地方法院交通事件裁定        98年度交聲字第2475號
原處分機關  交通部公路總局新竹區監理所中壢監理站
異  議  人
即受處分人  甲○○
上列受處分人因違反道路交通管理處罰條例案件，對於原處分機
關中華民國98年8 月19日所為之處分（原處分案號：壢監裁罰字
第裁53-GE0000000號）聲明異議，本院裁定如下：
    主  文
異議駁回。
    理  由
一、原處分意旨略以：本件異議人即受處分人（下稱異議人）甲
    ○○於民國97年11月17日17時17分許，駕駛車牌號碼7908-M
    X 號自用小客車，行經臺中市○○街與貴和街口，因違規使
    用手持式行動電話進行撥接通話，為臺中市政府警察局第一
    分局西區派出所警員攔停舉發「駕駛汽車行駛中使用手持式
    行動電話進行撥話或通話」違反道路交通管理事件，並依道
    路交通管理處罰條例第31條之1 第1 項規定，以中市警交字
    第GE0000000 號舉發違反道路交通管理事件通知單當場掣單
    舉發，嗣經原處分機關於98年7 月9 日，依據道路交通管理
    處罰條例第31條之1 第1 項及道路交通管理事件統一裁罰基
    準表之規定，裁處受處分人罰鍰新臺幣（下同）3,000 元等
    語。
二、聲明異議意旨略以：異議人固不否認有於前開時點接聽行動
    電話之事實，惟主張伊係將車停在路邊，並打開窗戶探出頭
    ，一邊接聽電話詢問友人一邊找路，伊無開車講手機之行為
    ，爰具狀聲明異議請求撤銷原處分云云。
三、按汽車駕駛人於行駛道路時，使用手持式行動電話進行撥接
    或通話者，處3,000 元罰鍰，另手持式行動電話：指須以手
    握持而進行撥接或通話之行動電話；又所謂撥接或通話：係
    指有撥號、接聽、通話或數據通訊等使用狀態者而言，道路
    交通管理處罰條例第31條之1 第1 項、汽車駕駛人行駛道路
    禁止使用手持式行動電話實施及宣導辦法第2 條第2 款、第
    3 款分別定有明文。
四、經查：
  (一)異議人固不否認有於前揭時、地講手機之事實，惟仍以前詞
    辯稱，然異議人駕駛車輛使用手持式行動電話通話之行為，
    業據證人即舉發之警員蔡介瑋於本院訊問時證稱：當時異議
    人車子的車窗有打開，伊有看到異議人在講手機，車子是有
    在行進，但是行進的速度非常慢，因為樂群街很小，該街是
    小巷子沒有分內外側車道，當時伊攔停異議人時，異議人也
    是跟我說他在找路，我有跟他說如果要找路，請把車停在路
    邊等語，足見證人即舉發員警於執行巡邏勤務時，親眼目睹
    異議人騎乘車牌號碼7908-MX 號自用小客車時有講手機之事
    實，而予以欄檢，又衡諸情理，證人蔡介瑋為執勤警員，因
    執行盤檢勤務偶然發現本件事件，復又到庭具結擔保供述之
    真實性，應無甘冒偽證罪責而設詞誣陷異議人之動機，且由
    證人蔡介瑋能具體翔實地證述本件舉發經過，是其證詞應可
    採信。故異議人於上開時、地，拒絕接受酒精濃度測試之檢
    定之違規事實明確，其所辯機車未發動云云，洵非可採。
  (二)按道路交通管理處罰條例第31條之1 第1 項規定之立法意旨
    ，係為有效防止汽車駕駛人於行車中使用手持式行動電話進
    行撥接或通話對安全之影響，因該舉動勢必導致其無法專注
    於駕駛。本件異議人如上所陳既有駕駛汽車行駛中使用手持
    式行動電話進行撥話或通話之違規情事，員警依法舉發及無
    不當之情形可言。
五、從而，原處分機關依道路交通管理處罰條例第31條之1 第 1
    項及違反道路交通管理事件統一裁罰基準表之規定，裁處受
    處分人3,000 元罰鍰之處分，核無違誤或不當，本件異議人
    之異議為無理由，應予駁回。
六、據上論斷，應依道路交通案件處理辦法第19條，裁定如主文
    。
中    華    民    國    98    年    11    月    27    日
          臺灣桃園地方法院刑事第二庭
                              法  官  柯姿佐
以上正本證明與原本無異。
如不服本裁定，應於裁定送達後5 日內向本院提出抗告狀。
                              書記官  王明玉
中    華    民    國    98    年    11    月    30    日


司法院資訊處製作；財團法人民間司法改革基金會備份。
